【裁判字號】    98,易,2022
【裁判日期】    980707
【裁判案由】    竊盜
【裁判全文】
臺灣臺中地方法院刑事判決              98年度易字第2022號
公  訴  人  臺灣臺中地方法院檢察署檢察官
被      告  甲○○
                  （另案於於臺灣臺中監獄臺中分監執行中）
上列被告因竊盜案件，經檢察官提起公訴（98年度偵字第5051號）
，本院依簡式審判程序判決如下：
    主    文
甲○○竊盜，累犯，處有期徒刑肆月，如易科罰金，以新臺幣壹
仟元折算壹日；又竊盜，累犯，處有期徒刑肆月，如易科罰金，
以新臺幣壹仟元折算壹日。應執行有期徒刑柒月，如易科罰金，
以新臺幣壹仟元折算壹日。
    犯罪事實
一、甲○○前於民國85年間，因妨害自由案件，經本院以85年度
    訴字第2682號判處有期徒刑4月，緩刑4年確定（緩刑嗣經撤
    銷）；於86年間，因竊盜案件，經臺灣高等法院臺中分院以
    87年度上易字第576 號判處有期徒刑1年2月確定；於86年間
    ，因強盜案件，經本院以86年度訴字第3214號判處有期徒刑
    5年2月確定；於87年間，因竊盜案件，經本院以87年度易字
    第3226號判處有期徒刑5 月確定，前開案件經減刑及定應執
    行刑為有期徒刑5年5月確定，甫於96年8 月28日執行完畢出
    監。詎仍不知悔改，竟意圖為自己不法之所有：(一)於97年11
    月19日14時30分許，至臺中市○區○○里○○鄰○○路8 號騎
    樓下，以自備之鑰匙1把（未扣案），竊取乙○○所有之車
    牌號碼IMA-227號重型機車1部得手。(二)於97年11月19日16時
    30 分許，騎乘上開竊得之機車，行經臺中縣大里市○○路○
    段804 號前丙○○所擺設販賣之五金工具攤位，見丙○○與
    顧客談論電鑽價錢未及注意之際，認有機可乘，乃徒手竊取
    2 部電動鏈鋸（型號：GS-2500、GS-3400，價值共約新台幣
    6500元）。得手後，旋即將上開電動鏈鋸置於機車腳踏墊上
    欲離開現場，幸經丙○○發覺遭竊後上前攔阻，雙方並發生
    拉扯，甲○○乃棄上開電動鏈鋸及機車逃逸。後經丙○○報
    警處理，由鑑識小組採集現場指紋送驗，始循線查獲上情。
二、案經臺中縣警察局霧峰分局報告臺灣臺中地方法院檢察署檢
    察官偵查起訴。
    理    由
一、程序部分：簡式審判程序不適用傳聞法則
  (一)按簡式審判程序之證據調查，不受刑事訴訟法第159條第1項
    規定之限制，刑事訴訟法第273條之2定有明文。此乃因簡式
    審判程序，貴在審判程序之簡省便捷，故調查證據之程序宜
    由審判長便宜行事，以適當之方法行之即可；又因被告對於
    犯罪事實並不爭執，可認定被告亦無行使反對詰問權之意，
    因此有關傳聞證據之證據能力限制規定無庸予以適用。
  (二)本件證人即被害人乙○○、丙○○等人於警詢中所為之陳述
    ，雖為審判外之言詞陳述，其性質為傳聞證據；惟本件訴訟
    係適用簡式審判程序，有審判筆錄在卷可稽，是其等於警詢
    中所為之證言，自均得作為認定事實之證據。
二、上揭犯罪事實，業據被告甲○○自白不諱，核與證人即被害
    人乙○○、丙○○於警詢時指述之情節相符，並有臺中縣警
    察局車輛尋獲電腦輸入單、車籍查詢－基本資料詳細畫面、
    指認犯罪嫌疑人紀錄表、內政部警政署刑事警察局97年12月
    18 日刑紋字第0970187528號鑑驗書1份及現場照片數張附卷
    可稽。足認被告之自白與事實相符，其犯行堪以認定。
三、核被告甲○○所為，係犯刑法第320條第1項之竊盜罪。被告
    先後2 次犯行，犯意各別，行為互異，並侵害不同被害人之
    財產法益，應予分論併罰。被告有事實欄所載之前科，有臺
    灣高等法院被告前案紀錄表1 份在卷可按，其前受有期徒刑
    之執行完畢後，五年內故意再犯本件有期徒刑以上之罪，為
    累犯，應依刑法第47條第1 項之規定，加重其刑。爰審酌被
    告犯罪之手段尚稱平和，竊取之財物價值不高，所生損害非
    鉅，且犯後已坦承犯行，態度良好，惟其素行不佳，有多次
    竊盜前科等一切情狀，分別量處如主文所示之刑。
四、另按司法院釋字第662 號解釋：「中華民國九十四年二月二
    日修正公布之現行刑法第四十一條第二項，關於數罪併罰，
    數宣告刑均得易科罰金，而定應執行刑之刑逾六個月者，排
    除適用同條第一項得易科罰金之規定部分，與憲法第二十三
    條規定有違，並與本院釋字第三六六號解釋意旨不符，應自
    本解釋公布之日起失其效力。」故對於數罪併罰，數宣告刑
    均得易科罰金，而定應執行之刑超過6 個月之案件，依司法
    院釋字第366號、662號解釋意旨，仍得易科罰金。爰依上開
    解釋，就本件被告所宣告之刑，均分別諭知易科罰金之折算
    標準，同時定應執行刑，並諭知易科罰金之折算標準。
五、又被告竊取機車之鑰匙，雖係被告所有供犯罪所用之工具，
    惟未據扣案，未免將來執行困難，爰不為沒收之諭知。
據上論斷，應依刑事訴訟法第273 條之1第1項、第299條第1項前
段，刑法第320條第1項、第47條第1項、第41條第1項前段、第51
條第5 款，刑法施行法第1條之1第1項、第2項前段，判決如主文
。
中    華    民    國    98    年    7     月     7    日
                  刑事第九庭  法  官  高英賓
以上正本證明與原本無異。
如不服本判決應於收受判決後10日內向本院提出上訴書狀，並應
敘述具體理由；其未敘述上訴理由者，應於上訴期間屆滿後20日
內向本院補提理由書（均須按他造當事人之人數附繕本）「切勿
逕送上級法院」。
                              書記官  司立文
中    華    民    國    98    年    7     月     7    日
附錄論罪科刑法條
中華民國刑法第320條
意圖為自己或第三人不法之所有，而竊取他人之動產者，為竊盜
罪，處5 年以下有期徒刑、拘役或5 百元以下罰金。
意圖為自己或第三人不法之利益，而竊佔他人之不動產者，依前
項之規定處斷。
前二項之未遂犯罰之。


司法院資訊處製作；財團法人民間司法改革基金會備份。
